# 关于离任审计

提问人：rzxy123 时间：2010-03-08 10:22:03
刚经手完一个离任审计项目，草稿已出，相关领导看后没多大异意，只是要求加上句招待费偏高之类的评论，请问，有关招待费事业单位有相关标准吗？

回答人：chenyiwei
回复 楼主 rzxy123 的帖子审计报告是对客观存在的事实的鉴证，应当尽量避免加上主观的评论。这种评论应当由报表使用者来做更为合适。 当然，如果委托方有专门要求，并且对业务招待费的“正常水平”给出了明确的定量指引的，可以表述为超过了规定的标准（同时引述该标准），但应尽量避免“偏高”之类定性表述。